【裁判字號】    98,審訴,4737
【裁判日期】    980930
【裁判案由】    清償借款
【裁判全文】
臺灣臺北地方法院民事判決            98年度審訴字第4737號
    原      告  台新資產管理股份有限公司
    法定代理人  甲○○
    訴訟代理人  乙○○
    被      告  丙○○
上列當事人間清償借款事件，經本院於中華民國98年9月28日言
詞辯論終結，判決如下：
    主  文
被告應給付原告新台幣捌拾萬零貳佰柒拾元，及其中新台幣肆
拾捌萬伍仟佰肆拾元部分，自民國九十八年八月六日起至清償
日止，按年息百分之二十計算之利息。
訴訟費用新台幣玖仟壹佰肆拾元由被告負擔。
    事實及理由
一、本件依訴外人台新國際商業銀行股份有限公司（下稱台新銀
    行）與被告簽訂之予備金信用貸款約定書（下稱約定書）第
    23條約定，雙方合意以臺灣臺北地方法院為第一審管轄法院
    ，故本院自有管轄權。
二、原告起訴主張：被告於民國91 年9月30日向台新銀行申請現
    金卡信用貸款（帳號：00000000000000），依約被告得以金
    融卡提款或轉帳方式動撥貸款額度之現金，但應於每月繳款
    截止日向台新銀行清償，逾期清償者依約定書第8、9條之約
    定，除喪失期限利益外，自應付還本日或付息日之翌日起至
    清償日止，改依年息20% 計付遲延利息。詎被告未依約繳款
    ，共積欠830,270 元（含本金485,340元、利息344,930元）
    。嗣台新銀行將上開債權讓與伊，並依金融機構合併法第15
    條第1項第1 款及第18條第3項規定以登報公告方式通知被告
    ，嗣屢經伊催討，未獲置理，為此提起本件訴訟。並聲明：
    如主文所示。
三、被告則以：原告請求利息過高，希望能降息還款等語，資為
    抗辯。並聲明：原告之訴駁回。
四、本件原告主張之事實，已據其提出債權讓與證明書、太平洋
    日報登報公告、予備金信用貸款約定書、予備金申請書、現
    金卡與予備金增補約定書、被告帳務明細及現金卡／隨意金
    交易紀錄等影本為證，且為被告於言詞辯論時所不爭，堪信
    為真實。雖被告以原告請求利息過高云云置辯，惟本件原告
    請求之利息，既依兩造借款時所約定利率計息，且未逾民法
    第205條之規定，難謂原告請求利息有何不當之處，是被告
    上開抗辯，為無理由。從而，原告依債權讓與及現金卡契約
    之法律關係請求被告給付如主文所示之本金及利息，為有理
    由，應予准許。
五、本件訴訟費用額確定為9,140元。
六、訴訟費用負擔之依據：民事訴訟法第78條。
中    華    民    國    98    年    9     月    30    日
                        民事第六庭法官  傅中樂
以上正本係照原本作成。
如對本判決上訴，須於判決送達後20日內向本院提出上訴狀。
中    華    民    國    98    年    9     月    30    日
                                書記官  王文心


司法院資訊處製作；財團法人民間司法改革基金會備份。
